# José Martín Govea López

# Software Developer

✓ marglopez1495@gmail.com

in www.linkedin.com/in/magovz

https://martingovea.netlify.app

+52 8341544686

Ciudad Victoria, Tamaulipas, México



Soy un ingeniero en tecnologías de la Información con 5+ años de experiencia trabajando con tecnologías como HTML, CSS, SASS, Bootstrap, Tailwind CSS, JavaScript, React, Angular, PHP, Python, C#, SQL. Realmente disfruto lo que hago y estoy en busca de una oportunidad laboral donde pueda aportar mis conocimientos y crecer tanto personal como profesionalmente.

#### **EXPERIENCIA PROFESIONAL**

**Software Developer**, Vive Metria

• Diseño y desarrollo de páginas web.

• Desarrollo y mantenimiento de aplicaciones web (Laravel).

Obtención de requerimientos.

Administración de bases de datos (SQL).

Software Developer, HTA

• Creación y desarrollo de diseños (Desarrollo Front-End).

• Desarrollo y mantenimiento de aplicaciones web (Django).

• Administración de bases de datos (SQL).

Software Developer, DMAC

• Diseño y desarrollo de páginas web.

• Desarrollo y mantenimiento de aplicaciones web (Laravel).

Administración de bases de datos (SQL).

Software Developer,

, Departamento de planeación presupuestal del estado de Tamaulipas

• Diseño y desarrollo de interfaces de usuario para aplicaciones web y de escritorio.

04/2020 - 12/2022

Ciudad Victoria,

Tamaulipas, México

06/2018 - 09/2019 Ciudad Victoria.

Tamaulipas, México

09/2017 - 06/2018

Ciudad Victoria,

Tamaulipas, México

11/2015 - 12/2015

Ciudad Victoria,

Tamaulipas, México

#### HABILIDADES

Conocimiento de HTML, CSS, SASS, JavaScript,

¡Query, Node.js, Gulp.js.

PHP, Python, C#.

Experiencia con frameworks y librerías de desarrollo (Bootstrap, Tailwind CSS, React, Angular, Laravel, Django).

SQL.

#### PORTAFOLIO

https://martingovea.netlify.app

### IDIOMAS

Español (Nativo) • Inglés (Intermedio)

## EDUCACIÓN